【裁判字號】    95,訴,2904
【裁判日期】    951030
【裁判案由】    毒品危害防制條例
【裁判全文】
臺灣板橋地方法院刑事判決              95年度訴字第2904號
公  訴  人  臺灣板橋地方法院檢察署檢察官
被      告  甲○○
                    （現另案在臺灣臺北監獄臺北分監執行中
上列被告因違反毒品危害防制條例案件，經檢察官提起公訴（95
年度毒偵字第5999號），本院依簡式審判程序審理後，判決如下
：
    主    文
甲○○施用第一級毒品，累犯，處有期徒刑柒月。扣案白色粉末
壹包及針筒壹支，均沒收之。
    事    實
一、甲○○前因違反肅清煙毒條例案件，經本院以81年度訴字第
    2264號判決判處有期徒刑3 年4 月確定，於民國84年1 月14
    日假釋出監並付保護管束（殘刑有期徒刑1 年19日），其於
    假釋期間因違反肅清煙毒條例案件，經本院以85年度訴字第
    599 號判決判處有期徒刑3 年2 月確定，並經本院裁定撤銷
    前開假釋，再因違反肅清煙毒條例案件，經臺灣高等法院以
    86年度上訴字第4316號判決判處有期徒刑2 年確定，而合併
    執行上開刑期及殘刑，嗣於88年10月19日因縮短刑期假釋出
    監並付保護管束（殘刑有期徒刑3 年），然其於假釋期間又
    因施用毒品案件，經裁定撤銷上開假釋，故入監執行上開殘
    刑，於92年12月24日縮刑期滿執行完畢；其前因施用毒品案
    件，經本院以89年度毒聲字第1158號裁定送觀察、勒戒後，
    認有繼續施用毒品傾向，再經本院以89年度毒聲字第1746號
    裁定令入戒治處所施以強制戒治，於90年3 月12日執行完畢
    釋放出戒治所，並於90年4 月17日經臺灣板橋地方法院檢察
    署檢察官以90年度戒毒偵字第293 號為不起訴處分，復於強
    制戒治執行完畢釋放後5 年內之94年間，再因施用第一級毒
    品案件，經臺灣高等法院以95年度上訴字第1522號判決判處
    有期徒刑10月確定。詎其仍不知悔改，另基於施用第一級毒
    品之犯意，於95年8 月20日下午4 時許，在其臺北縣五股鄉
    ○○路240 號3 樓住處，將其所有之白色粉末及第一級毒品
    海洛因（下稱海洛因）併同摻入其所有之針筒內，再以注射
    之方式，施用海洛因1 次。嗣於95年8 月23日下午3 時許，
    在上址經甲○○自願同意搜索而為警查獲，並扣得上開其所
    有供施用海洛因使用之白色粉末1 包及針筒1 支。
二、案經臺北縣政府警察局新莊分局移請臺灣板橋地方法院檢察
    署檢察官偵查後提起公訴。
    理    由
一、本案被告甲○○所犯係死刑、無期徒刑、最輕本刑為3 年以
    上有期徒刑以外之罪，其於準備程序中就被訴事實為有罪之
    陳述，經本院告知簡式審判程序之旨，並聽取公訴人、被告
    之意見後，經合議庭裁定以簡式審判程序進行審理，合先敘
    明。
二、上開犯罪事實，業據被告甲○○於警詢、檢察官及本院訊問
    時，均坦承不諱，並有白色粉末1 包及針筒1 支扣案為憑，
    而其於95年8 月23日為警查獲後，經採集尿液送臺灣檢驗科
    技股份有限公司囑託鑑定結果，確呈鴉片類陽性反應，有該
    公司95年9 月6 日濫用藥物尿液檢驗報告1 份在卷可稽，足
    以佐證被告自白與事實相符，堪以採信。按修正毒品危害防
    制條例就施用毒品者，祇於「初犯」及「5 年後再犯」二種
    情形，有其追訴條件之限制，即須於初犯經觀察、勒戒或強
    制戒治釋放後，5 年內均無施用毒品之行為，始能認其前所
    實施之觀察、勒戒或強制戒治已足遮斷毒癮，而得於5 年後
    再犯時，再予適用初犯之規定，重行觀察、勒戒等程序。倘
    5 年內已經再犯，被依法追訴處罰，縱其第3 次（或第3 次
    以上）施用毒品之時間在初犯釋放5 年以後，即與「5 年後
    再犯」之情形有別，且因已於「5 年內再犯」，顯見其再犯
    率甚高，原實施觀察、勒戒或強制戒治，已無法收其實效，
    而無5 年戒斷期之存在，自無再經觀察、勒戒及強制戒治之
    必要，應由檢察官逕行起訴，查被告前因施用毒品案件，經
    本院以89年度毒聲字第1158號裁定送觀察、勒戒後，認有繼
    續施用毒品傾向，再經本院以89年度毒聲字第1746號裁定令
    入戒治處所施以強制戒治，於90年3 月12日執行完畢釋放出
    戒治所，並於90年4 月17日經臺灣板橋地方法院檢察署檢察
    官以90年度戒毒偵字第293 號為不起訴處分，復於94年間再
    因施用第一級毒品案件，經臺灣高等法院以95年度上訴字第
    1522號判決判處有期徒刑10月確定，有臺灣高等法院被告前
    案紀錄表1 份附卷可稽，足徵被告於強制戒治執行完畢釋放
    後5 年內已再犯施用第一級毒品之罪，被依法追訴處罰，顯
    與毒品危害防制條例第20條第3 項所定「5 年後再犯」之情
    形有別，依同條例第23條第2 項規定，本案自應由檢察官逕
    行起訴，附此敘明。綜上，被告於強制戒治執行完畢釋放5
    年內再犯施用第一級毒品之罪後，又再犯本案施用第一級毒
    品罪之事證明確，被告犯行洵堪認定。
三、核被告甲○○所為，係犯毒品危害防制條例第10條第1 項之
    施用第一級毒品罪。被告因於上開時地施用海洛因而持有海
    洛因之行為，為其施用毒品犯行之當然結果，不另論罪。又
    被告前因違反肅清煙毒條例案件，經本院以81年度訴字第22
    64號判決判處有期徒刑3 年4 月確定，於84年1 月14日假釋
    出監並付保護管束（殘刑有期徒刑1 年19日），其於假釋期
    間因違反肅清煙毒條例案件，經本院以85年度訴字第599 號
    判決判處有期徒刑3 年2 月確定，並經本院裁定撤銷前開假
    釋，再因違反肅清煙毒條例案件，經臺灣高等法院以86年度
    上訴字第4316號判決判處有期徒刑2 年確定，而合併執行上
    開刑期及殘刑，嗣於88年10月19日因縮短刑期假釋出監並付
    保護管束（殘刑有期徒刑3 年），然其於假釋期間又因施用
    毒品案件，經裁定撤銷上開假釋，故入監執行上開殘刑，於
    92年12月24日縮刑期滿執行完畢，有前開臺灣高等法院被告
    前案紀錄表在卷足徵，其於有期徒刑執行完畢5 年內故意再
    犯本案有期徒刑以上之罪，依刑法第47條第1 項規定成立累
    犯，應加重其刑。再被告雖曾於本案犯行前後之95年7 月13
    日、同年9 月6 日為警查獲，且經檢察官分別起訴至本院另
    案（95年度訴字第2742、3077號）審理中，惟其於本院訊問
    時，已供明：被查獲後就有戒除施用海洛因之意等語在卷，
    是被告先後所為之犯行，自應個別論以刑責，附此敘明。爰
    審酌被告施用毒品之動機、所造成之危害，及其於犯後尚知
    坦認犯行等一切情狀，量處如主文所示之刑，以資懲儆。扣
    案白色粉末1 包（不含法定毒品成分，有法務部調查局95年
    9 月15日調科壹字第09523014600 號鑑定書可證）及針筒1
    支，皆為被告所有，供其施用海洛因所用之物，業據被告供
    明無誤，併依刑法第38條第1 項第2 款規定，均宣告沒收之
    。
據上論斷，應依刑事訴訟法第273 條之1 第1 項、第299 條第1
項前段，毒品危害防制條例第10條第1 項，刑法第11條前段、第
47條第1 項、第38條第1 項第2 款，判決如主文。
本案經檢察官王家春到庭執行職務。
中    華    民    國    95    年    10    月    30    日
                  刑事第二庭  審判長法  官  李 麗 玲
                                    法  官  黎 錦 福
                                    法  官  張 兆 光
上列正本證明與原本無異。
如不服本判決，應於判決送達後10日內向本院提出上訴狀 ( 應
附繕本)，上訴於臺灣高等法院。
                                    書記官  曹 秋 冬
中    華    民    國    95    年    10    月    31    日
附錄本案論罪科刑法條：
毒品危害防制條例第10條第1 項
施用第一級毒品者，處6 月以上5 年以下有期徒刑。


司法院資訊處製作；財團法人民間司法改革基金會備份。
